# 请教陈老师关于结构化主体的披露信息。

提问人：wx_5a965c779b33 时间：2018-05-10 15:55:37
陈老师您好，问题如下： 某基金公司旗下有两支信托产品因该公司参与相关活动而享有可变回报，并且有能力运用对被投资方的权力影响其回报金额，所以作为结构化主体并表。 我的问题是， 1 ）结构化主体在附注中需要披露那些内容？ 2 ）这两支信托产品的底层资产是二级市场的股票，在做合并报表时，我并入了底层资产按公允价值计量。那产生的公允价值变动是否要计算递延所得税资产/负债？这一块递延所得税资产/负债，是否作为结构化主体本身的资产与负债进行披露？

回答人：chenyiwei
1 、参考《企业会计准则第 41 号——在其他主体中权益的披露》的应用指南中的相关披露示例，另外如果是上市公司，则证监会的 15号编报规则中也有相关要求。 2 、合并报表层面应确认递延所得税资产/负债。但因为合伙企业本身并非纳税主体，所以不作为该结构化主体本身的资产/负债予以披露。

提问人：wx_5a965c779b33 时间：2018-05-15 18:06:01
陈老师，
现在有第三方公司（类似于上市公司的市值管理）对于这两只信托产品托底承诺，保证只要市价低于成本就会给予投入资金9%的补偿。那请问这一块补偿是否要作为结构化主体本身的资产与负债？ 同时请问，这一块补偿是否只体现在合并报表层面？因为在单体母公司层面两个产品仅作为其他非流动资产核算。

回答人：chenyiwei
如果补偿款直接支付给该结构化主体的，则该结构化主体自身报表中，以及母公司合并报表中应作为一项衍生工具（FVPL金融资产）处理。不体现于母公司个别报表层面。

提问人：wx_5a965c779b33 时间：2018-05-15 20:26:26
那陈老师， 如果该业绩补偿款是待产品清算后直接支付给母公司的，那请问补偿是否要作为结构化主体本身的资产与负债？同时请问，这一块补偿是否只体现在合并报表层面？ 因我感觉业绩补偿只与产品有关，所以在母公司单体是不应该确认补偿款的。

回答人：chenyiwei
如果该业绩补偿款是待产品清算后直接支付给母公司的，则补偿不需要作为结构化主体本身的资产与负债纳入其报表。母公司个别报表层面对于直接有权收取的补偿款也应予以确认，同时对投资计提减值。

提问人：wx_5a965c779b33 时间：2018-05-16 10:01:46
陈老师，业绩补偿款是针对信托产品的底层资产支付的；底层的股票产生市值下跌才会有业绩补偿款的收入。 在母公司层面按成本计量确认两个信托产品计入其他非流动资产，市值不产生变化的话应该没有这部分业绩补偿。 所以想请问您，是否不论业绩补偿款最终支付给谁，都属于该结构化主体？

回答人：chenyiwei
个别报表层面的处理，还是要看最终支付给谁。